【裁判字號】    99,易,1776
【裁判日期】    990630
【裁判案由】    毒品危害防制條例
【裁判全文】
臺灣板橋地方法院刑事判決              99年度易字第1776號
公  訴  人  臺灣板橋地方法院檢察署檢察官
被      告  甲○○
上列被告因違反毒品危害防制條例案件，經檢察官提起公訴（99
年度毒偵字第4101號），被告於準備程序進行中就被訴事實為有
罪之陳述，經本院改依簡式審判程序審理，並判決如下：
    主      文
甲○○施用第二級毒品，累犯，處有期徒刑柒月。
    事      實
一、甲○○前於民國94年間，因施用毒品案件，經依本院94年度
    毒聲字第1160號裁定送觀察、勒戒後，認無繼續施用之傾向
    ，於94年7 月29日釋放出所。另因竊盜案件，經臺灣士林地
    方法院以94年度易字第621 號判處有期徒刑6 月確定，入監
    服刑後，於96年3 月4 日縮刑期滿，翌日因徒刑執行完畢出
    監。又於95年間，因妨害兵役案件，經本院以96年度簡字第
    53號判處有期徒刑2 月確定，於96年7 月3 日易科罰金執行
    完畢。復於96年間，因違反毒品危害防制條例案件，經本院
    以96年度簡字第5488號、96年度簡字第6211號判處有期徒刑
    4 月、5 月確定，嗣經本院以97年度聲字第2223號裁定定其
    應執行刑為有期徒刑7 月確定，入監服刑後，於97年10月28
    日縮刑期滿，翌日因徒刑執行完畢出監。再於97年間，因違
    反毒品危害防制條例案件，經本院以97年度簡字第5551號判
    處有期徒刑6 月，並經本院以97年度簡上字第1253號駁回上
    訴確定，入監服刑後，於98年11月4 日縮刑期滿，翌日因徒
    刑執行完畢出監。詎仍不知悔改，明知甲基安非他命係毒品
    危害防制條例第2 條第2 項第2 款所定之第二級毒品，不得
    非法施用及持有，竟基於施用第二級毒品甲基安非他命之犯
    意，於99年3 月28日某時，在其址設臺北縣蘆洲市○○路
    185 巷31弄48號5 樓住處，以將甲基安非他命置於吸食器中
    燒烤後吸食其煙霧之方式，施用第二級毒品1 次。嗣於同年
    月30日晚間7 時10分許，在臺北縣蘆洲市○○路185 巷58
    號前，因另案遭通緝為警查獲，經其同意採尿送驗，檢驗結
    果呈安非他命類（安非他命、甲基安非他命）陽性反應，始
    悉上情。
二、案經臺北縣政府警察局蘆洲分局報請臺灣板橋地方法院檢察
    署檢察官偵查起訴。
    理      由
一、按除簡式審判程序、簡易程序及刑事訴訟法第376 條第1 款
    、第2 款所列之罪之案件外，第一審應行合議審判；除被告
    所犯為死刑、無期徒刑、最輕本刑為3 年以上有期徒刑之罪
    或高等法院管轄第一審案件者外，於第一次審判期日前之準
    備程序進行中，被告先就被訴事實為有罪之陳述時，審判長
    得告知被告簡式審判程序之旨，並聽取當事人、代理人、辯
    護人及輔佐人之意見後，裁定進行簡式審判程序，同法第28
    4 條之1 、第273 條之1 第1 項分別定有明文。查被告甲○
    ○所犯係死刑、無期徒刑、最輕本刑為3 年以上有期徒刑以
    外之罪，亦非高等法院管轄第一審案件，其於準備程序進行
    中，就被訴事實為有罪之陳述，經告知簡式審判程序之旨，
    並聽取公訴人及被告之意見後，本院認無不得或不宜改依簡
    式審判程序進行之情事，依刑事訴訟法第273 條之1 第1 項
    、第284 條之1 規定，裁定本案改依簡式審判程序審理，合
    先敘明。
二、查被告前於94年間，因施用毒品案件，經依本院94年度毒聲
    字第1160號裁定送觀察、勒戒後，認無繼續施用之傾向，於
    94年7 月29日釋放出所乙情，有臺灣高等法院被告前案紀錄
    表1 份在卷可稽。是被告前因施用毒品案件，於前揭觀察、
    勒戒執行完畢釋放後5 年內，再犯本案施用毒品犯行，業已
    符合毒品危害防制條例第23條第2 項規定之起訴要件，依法
    應追訴論科。
三、上揭犯罪事實，業據被告於偵訊及本院審理時供認不諱（詳
    臺灣板橋地方法院檢察署99年度毒偵字第4101號偵查卷宗第
    41頁、本院卷第20頁），且其於前開時、地，為警查獲後採
    集之尿液檢體，經送請臺灣檢驗科技股份有限公司以酵素免
    疫分析法初步檢驗，及以氣相層析質譜儀法確認檢驗結果，
    呈安非他命類（安非他命、甲基安非他命）陽性反應乙情，
    有臺北縣政府警察局蘆洲分局偵辦毒品案件尿液代碼對照表
    、臺灣檢驗科技股份有限公司99年4 月22日出具之濫用藥物
    檢驗報告各1 紙附卷足憑（詳臺灣板橋地方法院檢察署99年
    度毒偵字第4101號偵查卷宗第4 頁、第17頁）。再查，甲基
    安非他命經口服投與後約百分之70於24小時內自尿中排出，
    約百分之90於96小時內自尿中排出，由於甲基安非他命成分
    之檢出與其投與方式、投與量、個人體質、採尿時間與檢測
    儀器之精密度等諸多因素有關，因此僅憑尿液中呈安非他命
    陽性反應，並無法確實推算吸食時間距採集時間之長短，惟
    依上述資料推斷，最長可能不會超過4 日，業經行政院衛生
    署藥物食品檢驗局於81年2 月8 日以（81）藥檢壹字第0011
    56號函說明甚詳。另前揭濫用藥物檢驗報告載明係以氣相層
    析質譜儀法作為確認檢驗之方式，而以氣相層析質譜儀分析
    法進行確認者，均不致產生偽陽性反應，亦經行政院衛生署
    管制藥品管理局於92年6 月20日以管檢字第0920004713號函
    釋明甚詳。準此，被告之尿液既經以氣相層析質譜儀法檢驗
    ，呈安非他命類（安非他命、甲基安非他命）陽性反應，堪
    認被告自白於前開時、地施用第二級毒品甲基安非他命乙情
    ，核與事實相符，可堪採信。綜上，本案事證已臻明確，被
    告犯行堪以認定，應依法論科。
四、按甲基安非他命屬毒品危害防制條例第2 條第2 項第2 款所
    定之第二級毒品，不得非法持有、施用。是核被告所為，係
    犯毒品危害防制條例第10條第2 項之施用第二級毒品罪。被
    告持有第二級毒品甲基安非他命進而施用，其持有甲基安非
    他命之低度行為，應為施用之高度行為所吸收，不另論罪。
    又被告前於94年間，因竊盜案件，經臺灣士林地方法院以94
    年度易字第621 號判處有期徒刑6 月確定，入監服刑後，於
    96年3 月4 日縮刑期滿，翌日因徒刑執行完畢出監；又於95
    年間，因妨害兵役案件，經本院以96年度簡字第53號判處有
    期徒刑2 月確定，於96年7 月3 日易科罰金執行完畢；復於
    96年間，因違反毒品危害防制條例案件，經本院以96年度簡
    字第5488號、96年度簡字第6211號判處有期徒刑4 月、5 月
    確定，嗣經本院以97年度聲字第2223號裁定定其應執行刑為
    有期徒刑7 月確定，入監服刑後，於97年10月28日縮刑期滿
    ，翌日因徒刑執行完畢出監；再於97年間，因違反毒品危害
    防制條例案件，經本院以97年度簡字第5551號判處有期徒刑
    6 月，並經本院以97年度簡上字第1253號駁回上訴確定，入
    監服刑後，於98年11月4 日縮刑期滿，翌日因徒刑執行完畢
    出監等情，有臺灣高等法院被告前案紀錄表1 份在卷可參。
    其於受徒刑之執行完畢，5 年以內故意再犯本案有期徒刑以
    上之罪，為累犯，應依刑法第47條第1 項之規定加重其刑。
    爰審酌被告施用毒品足以戕害身心健康，其經觀察、勒戒後
    ，仍再度施用毒品，顯見其戒毒之意志不堅，自制力不佳，
    應有入監矯治之必要；惟念其施用毒品，戕害己身，且犯後
    已坦承犯行，態度良好，並斟酌其犯罪之動機、目的、手段
    、生活狀況、品行及智識程度等一切情狀，量處如主文所示
    之刑，以示懲儆。
據上論斷，應依刑事訴訟法第273 條之1 第1 項、第299 條第1
項前段，毒品危害防制條例第10條第2 項，刑法第11條前段、第
47條第1 項，判決如主文。
本案經檢察官姜麗君到庭執行職務。
中    華    民    國    99    年    6     月    30    日
                  刑事第五庭    法  官  謝梨敏
以上正本證明與原本無異。
如不服本判決應於送達後10日內向本院提出上訴狀。
                                書記官  翁子婷
中    華    民    國    99    年    6     月    30    日
附錄本判決論罪之法條：
毒品危害防制條例第10條
施用第1 級毒品者，處6 月以上5 年以下有期徒刑。
施用第2 級毒品者，處3 年以下有期徒刑。

司法院資訊處製作；財團法人民間司法改革基金會備份。
